臺灣高等法院刑事判決　　　　　　　　　　　　 九十一年度交上易字第二十九號
　　上　訴　人
　　即　被　告　乙○○
右上訴人因過失傷害案件，不服臺灣桃園地方法院九十年度交易字第四十九號，中華
民國九十年十月二十三日第一審判決（起訴案號：臺灣桃園地方法院檢察署八十九年
度偵字第一七六一六號；併辦案號：同署九十年度偵字第八九七號），提起上訴，本
院判決如左：
    主  文
原判決關於過失傷害及執行刑部分均撤銷。
乙○○因過失傷害人，處有期徒刑肆月，如易科罰金以參佰元折算壹日。
    事  實
一、乙○○於民國八十九年十月十八日十五時至十七時許，在桃園縣楊梅鎮○○路理
    德工業公司飲酒後，已不能安全駕駛汽車（酒後駕車部分，業經原審法院判處有
    期徒刑二月確定）。猶駕駛車牌號碼ＫＹ─五○三八號自小客車，於同日十八時
    三十分許，由楊梅往新屋方向行駛，途經桃園縣新屋鄉九斗村三十八號前，在限
    速四十公里之路段，且劃有分向限制線處，應注意依照限速行駛，不得駛入來車
    之車道，又無不能注意之情事，竟疏未注意，以時速八十公里之速度越過分向線
    ，侵入來車之車道，撞及對向由新屋往楊梅方向甲○○所駕駛車牌號碼ＫＶ─○
    一六三號自用小客車，致甲○○受有左髖關節骨折、左胸肋骨骨折併胸部挫傷之
    傷害。
二、案經被害人甲○○訴由台灣桃園地方法院檢察署檢察官偵查起訴及移送併案審理
    。
    理  由
一、訊據上訴人即被告乙○○矢口否認有過失傷害之犯行，辯稱：當時並未超速，亦
    未侵入來車道，是告訴人超車，侵入其行駛之車道而發生對撞云云。
二、然查：
（一）右揭犯罪事實，迭據告訴人甲○○指述綦詳，並有道路交通事故調查報告表、
      現場照片（見八十九年度偵字第一七六一六號卷第八頁、第十八至二十頁）附
      卷可稽。告訴人因本件車禍事故，受有左髖關節骨折、左胸骨骨折併胸部挫傷
      等傷害，亦有長庚紀念醫院診斷證明書在卷可考（見同上偵卷第十七頁）。
（二）依據現場照片（見同上偵卷第十九頁背面上面之照片），被告所行駛之車道，
      有二條剎車線，左側剎車線，已越過中間分向線，而告訴人所行駛之車道上所
      留之剎車痕，並無越線之情形。又告訴人所駕之ＫＶ─○一六三號自小客車，
      左側嚴重凹損，被告所駕之ＫＹ─五○三八號自小客貨車，左側嚴重凹損（見
      同上偵卷第十八頁背面及證物袋內照片），足認被告侵入來車道，在告訴人所
      行駛之車道，與告訴人所駕駛之車輛對撞。另被告肇事後，其車輛留有二條煞
      車痕，長達三十八點六公尺，依一般公路汽車煞車距離行車速度對照表換算，
      被告當時車速高達八十公里，而肇事路段，限速時速四十公里，有道路交通事
      故調查表可稽。被告超速行駛，亦已明確。
（三）經將本件車禍事故，送請臺灣省桃園區車輛行車事故鑑定委員會鑑定結果，亦
      同此認定，有該會九十年六月二十九日九十府車鑑桃字第九○○六○七號鑑定
      意見書在卷可稽（見原審卷第三十二至第三十四頁）。
（四）被告自承於酒後駕駛車輛，且在肇事之後，經天成醫院以酒後吐氣方式作酒精
      濃度測試，達每公升零點四九毫克，有天成醫院生化血清免疫檢驗單在卷可稽
      （見同上偵卷第七頁），被告酒後駕車，亦已灼然。
（五）按行車速限應依標誌或標線之規定；又飲酒後其吐氣所含酒精成分超過每公升
      零點二五毫克以上者，不得駕車；又汽車行駛於劃有分向限制線之路段，不得
      駛入來車之車道，道路交通安全規則第九十三條第一項、第九十七條第二款、
      第一百十四條第二項分別定有明文。被告行駛於肇事地點，自應注意上揭規定
      ，並有遵守之義務，而當時並無不能注意之情事存在，詎其疏未注意，貿然以
      八十公里高速駛入來車之車道，撞及告訴人之車輛，其過失行為與被害人受傷
      間，自有相當因果關係。
（六）綜上所述，被告所辯，應屬卸責之詞，不足採信，其事證明確，犯行洵堪認定
      ，應予依法論科。
三、核被告所為，係犯刑法第二百八十四條第一項前段之過失傷害罪。原審對被告為
    有罪科刑之判決，固非無見。惟查被告有超速行車之過失情節，原審疏未審認，
    其認定事實，尚有未洽，自屬無可維持。被告上訴意旨，仍執前詞，否認犯罪，
    雖不足採，但原判決既有可議，自應由本院將原判決關於過失傷害及執行刑部分
    撤銷改判。爰審酌被告酒後超速、侵入來車道之過失情節及尚未與告訴人達成民
    事和解等一切情狀，量處如主文第二項所示之刑，並諭知易科罰金之折算標準。
四、據上論斷，應依刑事訴訟法第三百六十九條第一項前段、第三百六十四條、第二
    百九十九條第一項前段、刑法第二百八十四條第一項前段、第四十一條第一項前
    段、罰金罰鍰提高標準條例第一條前段、第二條，判決如主文。
本案經檢察官謝英民到庭執行職務。
中     華     民     國     九十一    年      三     月       五        日
                            臺灣高等法院刑事第五庭
                                審判長法  官  曾  德  水
                                      法  官  楊  貴  雄
                                      法  官  趙  功  恆
右正本證明與原本無異。
不得上訴。
                                      書記官  孫  佩  琳
中     華     民     國     九十一    年      三     月       五        日
附錄本案論罪科刑法條全文：
刑法第二百八十四條第一項前段
因過失傷害人者，處六月以下有期徒刑、拘役或五百元以下罰金。
